【裁判字號】    97,抗,1308
【裁判日期】    971226
【裁判案由】    聲請再審
【裁判全文】
臺灣高等法院刑事裁定                  97年度抗字第1308號
抗  告  人
即  被  告  甲○○
上列抗告人因聲請再審案件，不服臺灣臺北地方法院，中華民國
97年10月30日裁定（97年度聲再字第39號），提起抗告，本院裁
定如下：
    主  文
抗告駁回。
    理  由
一、按有罪、無罪、免訴或不受理之判決確定後，有左列情形之
    一者，為受判決人之不利益，得聲請再審：一、有第四百二
    十條第二款原判決所憑之證言、鑑定或通譯已證明其為虛偽
    者，刑事訴訟法第422條第1款、第420條第1項第2款定有明
    文。
二、原裁定意旨略以：抗告人即受判決人甲○○為井崎企業有限
    公司（下簡稱井崎公司）之實際負責人，為執行業務之人，
    未經鐘木山之同意，竟基於行使偽造私文書之犯意，於不詳
    時、地，偽造「鐘木山」之印章一枚後，於民國93年8月17
    日、同年10月18日，在臺北市○○區○○街附近某處，委託
    不知情之代辦登記業者洪麗燕，在井崎公司章程、變更登記
    申請書、股東同意書、章程修正條文對照表上，以偽造之「
    鐘木山」印章蓋文，偽造「鐘木山」之印文，及以不詳方式
    偽造「鐘木山」署押，用以偽造私文書，表示由鐘木山申請
    井崎公司變更登記事項之意思，及製作其業務上井崎公司章
    程之業務文書，並登載不實之股東事項於公司章程、變更登
    記申請書、股東同意書，持向臺北市政府建設局商業管理處
    申請變更井崎公司登記事項，使臺北市政府建設局商業管理
    處承辦公務員將上述不實事項登載於職務上所掌之井崎公司
    登記事項卡之公文書而完成登記，足生損害於鐘木山及商業
    管理處對公司登記事項管理與監督之正確性，認受判決人涉
    有刑法第216條、第215條之行使業務登載不實文書、刑法第
    216條、第210條之行使偽造私文書、刑法第214條使公務員
    登載不實罪嫌，而以95年度偵字第24134號偽造文書案件，
    向原審提起公訴，嗣經原審於96年7月25日，以96年度訴字
    第43號判決無罪確定。惟所憑之證人鍾木山證言，後經臺北
    地方法院以97年度訴字第1088號，判決鍾木山偽證有罪確定
    ，從而，本件依相關事證，已可認定原審96年度訴字第43號
    無罪判決確定後，有刑事訴訟法第422條第1款規定之原判決
    所憑之證言已證明其為虛偽之情事，且於外觀上，即堪認足
    影響原判決之結果，因認原審96年訴字第43號判決，有上述
    法條規定之再審事由，裁定開始再審等語。
三、抗告意旨略以：伊受證人鍾木山之授權，而以鍾木山之名義
    為簽名、蓋章、按捺指印而製作文書之情，已經臺北地方法
    院96年度訴字第43號判決偽造文書無罪確定，然臺北地方法
    院檢察署檢察官未持證據而起訴證人鍾木山偽證罪，復經本
    院以97年度聲再字第39號准予臺北地方法院檢察署檢察官之
    再審聲請，抗告人深感不服，請求撤銷原定云云。
四、經查：原裁定以臺北地方法院96年度訴字第43號無罪判決確
    定後，因所憑之證人鍾木山證言，業經臺北地方法院97年度
    訴字第1088號偽證案件判決有罪確定，因認臺北地方法院96
    年度訴字第43號無罪確定判決，有刑事訴訟法第422條第1款
    規定：「原判決所憑之證言已證明其為虛偽」之情事，有上
    述2判決正本、本院被告全國前案紀錄表足憑，就形式上觀
    之，確實足以影響原判決之結果。從而，原審依刑事訴訟法
    第435條第1項之規定，准予聲請人再審之聲請，即無不合，
    抗告人意旨指摘各節，為開始再審後，應調查審究之事項，
    殊與原裁定違法、不當與否無涉，其抗告為無理由，自應予
    駁回。
據上論斷，依刑事訴訟法第413條前段，裁定如主文。
中    華    民    國    97    年    12    月    26    日
                  刑事第二十二庭審判長法  官  何菁莪
                                      法  官  洪于智
                                      法  官  江振義
以上正本證明與原本無異。
如不服本裁定，應於收受送達後五日內向本院提出抗告狀。
                                      書記官  陳媛容
中    華    民    國    97    年    12    月    26    日


司法院資訊處製作；財團法人民間司法改革基金會備份。
